【裁判字號】    99,易,773
【裁判日期】    991213
【裁判案由】    違反性騷擾防治法
【裁判全文】
臺灣嘉義地方法院刑事判決               99年度易字第773號
公  訴  人  臺灣嘉義地方法院檢察署檢察官
被      告  呂建東
上列被告因違反性騷擾防治法案件，經檢察官提起公訴（99年度
偵字第7077號），本院判決如下︰
    主  文
呂建東意圖性騷擾，乘人不及抗拒而為觸摸其臀部及身體隱私處
之行為，處有期徒刑伍月，如易科罰金，以新臺幣壹仟元折算壹
日。
    犯 罪 事 實
一、呂建東在嘉義縣民雄鄉興南村頭橋100 號經營「宏大檳榔攤
    」，並雇用代號3563H9901 之成年女子（真實姓名年籍詳卷
    ，下稱Ａ女）擔任員工。於民國99年7 月28日上午9 時許，
    呂建東於上址檳榔攤之屋內客廳，見Ａ女一人在外包檳榔，
    竟意圖性騷擾，先命Ａ女進入屋內客廳後，以假借拍打小腿
    觀察身體是否健康為由，於拍打Ａ女小腿10幾下後，趁A 女
    不及抗拒之際，突將手往上撫摸Ａ女裙下之大腿、下體等身
    體隱私處及臀部等處。
二、案經Ａ女訴由嘉義縣警察局民雄分局報告臺灣嘉義地方法院
    檢察署檢察官偵查起訴。
    理  由
一、證據能力部分：
    按被告以外之人於審判外之陳述，雖不符刑事訴訟法第159
    條之1 至第159 條之4 之規定，而經當事人於審判程序同意
    作為證據，法院審酌該言詞陳述或書面陳述作成時之情況，
    認為適當者，亦得為證據；當事人、代理人或辯護人於法院
    調查證據時，知有第159 條第1 項不得為證據之情形，而未
    於言詞辯論終結前聲明異議者，視為有前項之同意，刑事訴
    訟法第159 條之5 定有明文。查本案所引用之被告以外之人
    審判外之言詞或書面陳述，被告呂建東及檢察官於本院審理
    時，知有第159 條第1 項不得為證據之情形，而未於言詞辯
    論終結前聲明異議，本院審酌該等言詞陳述及書面陳述作成
    之情況，未見有何不適當之情形，故依前開規定，均應有證
    據能力。
二、認定事實所憑之證據及理由：
（一）訊據被告呂建東坦承於99年7 月28日上午9 時許，在上址
      檳榔攤之屋內客廳拍打Ａ女小腿之事實，惟否認有何性騷
      擾之犯行。辯稱：伊僅是單純拍打Ａ女小腿，因伊有類風
      濕關節炎，手較僵硬，所以手上來時有勾到Ａ女的裙子，
      並沒摸到Ａ女之大腿、下體或臀部云云。
（二）惟查：
   (1) 上開事實業經證人即告訴人Ａ女於本院審理時證述：被告
      於99年7 月28日上午9 時許，檳榔攤只有伊與被告，被告
      叫伊進入檳榔攤內之客廳後，說要拍打伊小腿看伊小腿會
      不會向被告一樣瘀青，但被告打伊小腿10幾下後，沿大腿
      往伊下體摸上來，並往裙內臀部摸，伊當時嚇到一直哭，
      經制止被告時，被告一直笑等語綦詳（見本院卷第28～30
      頁），而告訴人與被告僅為僱傭關係，僱傭期間互動良好
      ，此觀諸告訴人讓被告拍打小腿一情明確，並經被告於本
      院審理時供述與Ａ女一直處的不錯，對Ａ女像自己人一樣
      等語明確（見本院卷第28頁），故證人Ａ女並無惡意飾詞
      構陷被告之動機，其上開所言，實堪採信。
   (2) 況於事發翌日即99年7 月29日上午，被告以其家用電話撥
      打證人Ａ女行動電話之際，被告在尚未懷疑Ａ女予以錄音
      時，其與Ａ女之對話內容：「
      被告：拍謝啦，我真得失禮，啊我真得不是故意的…。
      Ａ女：你不是故意的，為什麼你還要對我做那種事情？
      被告：ㄟ我…和你開玩笑的，我真的跟你開玩笑的，啊我
            …。
      Ａ女：可是開玩笑也不能開成這樣子啊！
      被告：對，太過火了，我知道，我很對不起啊…真得太過
            火了啦，啊我哦、我、我…後來我再想，我怎麼會
            做這種行為呢？
      Ａ女：因為你這樣真的傷害我太重了，你知道嗎？
      被告：對啊、嘿啊，我也知道啊，啊我就是…我怎麼會做
            這種行為，我也覺得莫名其妙，還是說忽然間哦，
            也沒辦法自己，要不然我平常時對你也不會這樣…
      Ａ女：那你為什麼又要這樣做？
      被告：呃，我…有時候那種行為出去的時候，有時我自己
            …沒有制止，有時候就是說，我、我的動機絕對不
            是，我絕對不是故意的，我真的是跟你開玩笑的。
     Ａ女：那你開玩笑，為什麼你的手又這樣子亂來?
     被告：我上去而己，我上去又趕快下來了。
     Ａ女：什麼做叫你上去又趕快下來了，你這樣已經很嚴重了!
     被告：對啦，我知道啦，啊就是…真的很抱歉啦。
     Ａ女：你知道你這樣給我，造成我心理的傷害有多大! 」
     ，此有上開Ａ女行動電話之受信通聯紀錄、錄音光碟及本
     院勘驗譯文在卷可憑（見本院卷第14、23頁），依上開通
     話內容觀之，果被告未曾對Ａ女伸手撫摸等逾舉之事或僅
     拍打Ａ女小腿後單純手勾到Ａ女之裙子，何需向Ａ女表示
     「（我做的）真的太過火」、「我怎麼會做這種行為」、
     「那種行為出去的時後... 我自己沒有制止」、「我（的
     手）上去又趕快下來了」等語，而非向Ａ女告稱是手不小
     心勾到裙子等語，足認A 女證述被告將手自Ａ女小腿往上
     移至大腿、下體及臀部撫摸等情信而有據，益徵被告之辯
     解為卸責之詞，顯不足採。
（三）從而，被告之辯解為臨訟卸責之詞，不足採信，被告確有
      於上開時地撫摸Ａ女大腿、下體之身體隱私處及臀部而為
      性騷擾之犯行，洵堪認定，應依法論科。
三、論罪科刑：
    核被告所為，係犯性騷擾防治法第25條第1 項之性騷擾罪。
    審酌被告高職肄業之智識程度，無前科紀錄，素行尚可，其
    犯後初均辯稱伊僅在看電腦，不曉得什麼事情，並沒有摸到
    Ａ女，自己沒有錯，嗣於本院審理時勘驗上開錄音對話內容
    後始改稱有拍打Ａ女小腿的碰觸行為，但沒有為上開性騷擾
    行為云云，實無悛悔之意，其為逞一己私欲，竟對於所僱請
    女性員工之私密部位任意觸摸，不尊重女性對於身體之自主
    權利，造成Ａ女心理創傷，迄於本院審理時仍未與Ａ女達成
    和解，及被告已婚、開設檳榔攤之經濟情況，公訴人之求刑
    等一切情狀，量處如主文所示之刑，並諭知易科罰金折算之
    標準。
據上論斷，應依刑事訴訟法第299 條第1 項前段，性騷擾防治法
第25條第1 項，刑法第11條前段、第41條第1 項前段，判決如主
文。
本案經檢察官林俊良到庭執行職務。
中    華    民    國    99    年    12    月    13    日
                  刑事第四庭  法  官     梁淑美
以上正本證明與原本無異。
如不服本判決應於收受判決後10日內向本院提出上訴書狀，並應
敘述具體理由；其未敘述上訴理由者，應於上訴期間屆滿後20日
內向本院補提理由書（均須按他造當事人之人數附繕本）「切勿
逕送上級法院」。告訴人或被害人如對於本判決不服者，應具備
理由請求檢察官上訴，其上訴期間之計算係以檢察官收受判決正
本之日期為準。
中    華    民    國    99    年    12    月    13    日
                              書記官     林金福

附錄本判決論罪之法條：
性騷擾防治法第25條第1項:
意圖性騷擾，乘人不及抗拒而為親吻、擁抱或觸摸其臀部、胸部
或其他身體隱私處之行為者，處2 年以下有期徒刑、拘役或科或
併科新臺幣10萬元以下罰金。

司法院資訊處製作；財團法人民間司法改革基金會備份。
